【裁判字號】    98,易,172
【裁判日期】    980430
【裁判案由】    竊盜
【裁判全文】
臺灣宜蘭地方法院刑事判決               98年度易字第172號
公  訴  人  臺灣宜蘭地方法院檢察署檢察官
被      告  丁○○
                    （現另案在臺灣宜蘭監獄執行中）
上列被告因竊盜案件，經檢察官提起公訴（98年度偵字第985、9
90號），本院受理後被告為有罪之陳述，經改行簡式審判程序，
判決如下：
    主  文
丁○○犯竊盜未遂罪，累犯，處有期徒刑貳月；又犯竊盜罪，累
犯，處有期徒刑肆月；又犯夜間侵入住宅竊盜罪，累犯，處有期
徒刑柒月。應執行有期徒刑拾月。
    犯罪事實
一、丁○○曾因竊盜案件，經法院判決處有期徒刑4月確定，並
    於民國95年2月5日縮刑期滿執行完畢，仍不知悔改，竟意圖
    為自己不法之所有，分別為下列竊盜行為：
（一）於民國98年2月21日凌晨1時15分許，騎乘自行車行經宜蘭
      縣宜蘭市○○路40巷2弄14號前，發現停在該處之乙○○
      所有車號U5-0249號自用小貨車車門未鎖，即打開該自用
      小貨車車門，入內搜尋財物行竊，因沒有發現值錢之財物
      後欲騎自行車離去，惟為在上址屋內之乙○○聽到開車門
      的聲音而出屋向丁○○查問「要幹嘛？」，丁○○見狀立
      刻騎乘自行車逃離。乙○○在後追趕，恰遇巡邏員警乃告
      知情況，乙○○與員警一起追趕至宜蘭縣宜蘭市○○路34
      巷口處而緝獲。
（二）於98年2月22日19時40分許，在宜蘭縣員山鄉○○○路1巷
      8號前，乘丙○○所有車號U2-1750號自用小客車未上鎖，
      而入車內竊取丙○○所有之高速公路回數票6張，得手後
      離去。
（三）丁○○於同日之夜間，竊得上開高速公路回數票6張後，
      復侵入現由甲○○及其家人居住之宜蘭縣員山鄉○○○路
      1巷12號住宅，在1樓車庫內，進入甲○○所有車號5100-F
      M號自用小客車內，竊取車內甲○○所有之衛星導航機1台
      ，得手後，先將該物藏匿在附近草叢裡，再返回上開地點
      ，進入同一部自用小客車（5100-FM號）內，接續竊取車
      內甲○○所有之數位相機1台，得手後要離去時，為甲○○發現報警當場緝獲，並在其身上查獲贓物數位相機1台
      、高速公路回數票6張（衛星導航機1台未尋獲）。
二、案經宜蘭縣政府警察局宜蘭分局報告臺灣宜蘭地方法院檢察
    署檢察官偵查起訴。
    理  由
一、本案被告丁○○所犯並非死刑、無期徒刑、最輕本刑為3年
    以上有徒刑之罪或高等法院管轄第一審案件，而其於準備程
    序進行中，被告先就被訴事實為有罪之陳述，經法官告知簡
    式審判程序之旨，並聽取公訴人及被告之意見後，本院認適
    宜改依簡式審判程序進行，爰依刑事訴訟法第273條之1第1
    項、第284條之1之規定，由本院裁定進行簡式審判程序，合
    先敘明。
二、訊據被告丁○○坦承不諱，核與被害人乙○○、丙○○、甲○○於警詢之陳述相符，並有贓物認領保管單2紙及照片10
    張在卷可稽，事證明確，被告犯行堪予認定，應依法論科。
三、核被告就犯罪事實一（一）所為，係犯刑法第320條第3項、
    第1項之竊盜未遂罪；就犯罪事實一（二）所為，係犯刑法
    第320條第1項之竊盜罪；就犯罪事實一（三）所為，係犯刑
    法第321條第1項第1款夜間侵入住宅竊盜罪（原起訴法條係
    認為被告涉犯刑法第320條第1項之竊盜罪，惟於本院審理中
    ，業經檢察官當庭更正【詳本院卷第34頁】，本院毋庸變更
    法條）。被告就犯罪事實一（三）中，竊得甲○○所有之衛
    星導航機1台後，將之藏匿在附近草叢裡，再返回竊取數位
    相機1台，為接續犯，乃為遂行其竊盜罪行單一目的之接續
    行為，只論以一竊盜罪。被告所犯上開3罪間，犯意各別，
    行為互殊，各具獨立性，應予分論併罰。被告所犯前揭事實
    欄一（一）部分犯行尚屬未遂，爰依刑法第25條第2項規定
    減輕其刑。又被告有如上開犯罪事實欄一所載執行完畢之前
    科紀錄，有臺灣高等法院被告全國前案紀錄表可稽，其於執
    行完畢後5年之內，故意再犯本件有期徒刑以上之罪，均屬
    累犯，應依刑法第47條第1項之規定加重其刑，就犯罪事實
    一（一）部分，並依法先加後減之。爰審酌被告正值青壯，
    不思以正當方法賺取所需，為貪圖私利，任意竊取他人財物
    ，對於他人財產安全，危害非輕，且其前已因竊盜案件入監
    服刑，有上開前案紀錄表可佐，素行非佳，竟不思戒惕再犯
    本案，實不宜寬貸，兼衡其犯罪動機、手段、對被害人等所
    生財產損害程度、犯後坦承犯行之態度等一切情狀，分別量
    處如主文所示之刑，並定其應執行之刑，以資懲儆。
據上論斷，應依刑事訴訟法第273之1第1項、第299條第1項前段
，刑法第320條第1項、第3項、第321條第1項第1款、第25條第2
項、第47條第1項、第51條第5款，刑法施行法第1條之1第1項、
第2項前段，判決如主文。
本案經檢察官郭欣怡到庭執行職務。
中    華    民    國    98    年    4     月    30    日
                  刑事第三庭法  官  張育彰
以上正本證明與原本無異。
如不服本判決應於收受送達後十日內向本院提出上訴書狀，並應
敘述具體理由；其未敘述上述理由者，應於上訴期間屆滿後二十
日內向本院補提理由書 (均須按他造當事人之人數附繕本)「切
勿逕送上級法院」。
                            書記官  陳靜宜
中    華    民    國    98    年    4     月    30    日
附錄本案論罪科刑法條：
中華民國刑法第320條（普通竊盜罪、竊佔罪）
意圖為自己或第三人不法之所有，而竊取他人之動產者，為竊盜
罪，處5年以下有期徒刑、拘役或5百元以下罰金。
意圖為自己或第三人不法之利益，而竊佔他人之不動產者，依前
項之規定處斷。
前二項之未遂犯罰之。
中華民國刑法第321條（加重竊盜罪）
犯竊盜罪而有左列情形之一者，處6月以上、5年以下有期徒刑：
一、於夜間侵入住宅或有人居住之建築物、船艦或隱匿其內而犯
    之者。
二、毀越門扇、牆垣或其他安全設備而犯之者。
三、攜帶兇器而犯之者。
四、結夥三人以上而犯之者。
五、乘火災、水災或其他災害之際而犯之者。
六、在車站或埠頭而犯之者。
前項之未遂犯罰之。


司法院資訊處製作；財團法人民間司法改革基金會備份。
